【裁判字號】    99,審易,1028
【裁判日期】    990628
【裁判案由】    竊盜
【裁判全文】
臺灣士林地方法院刑事判決            99年度審易字第1028號
公  訴  人  臺灣士林地方法院檢察署檢察官
被      告  乙○○
上列被告因竊盜案件，經檢察官提起公訴（99年度偵字第7309號
），被告於本院準備程序中就被訴事實為有罪陳述，經本院裁定
改依簡式程序審理，並判決如下：
    主  文
乙○○犯竊盜罪，處有期徒刑捌月。
    事  實
一、乙○○曾有多次竊盜前科，最近一次係經本院於民國99年4
    月19日以99年審簡字第454 號判決，就其於98年7 月間2 次
    竊盜犯行，各判處有期徒刑3 月、4 月，應執行有期徒刑5
    月，同年5 月10日判決確定（各次前科均不構成累犯）。詎
    猶不知悔改，復意圖為自己不法之所有，而基於竊盜之犯意
    ，於99年3 月20日凌晨2 、3 時許，在臺北市士林區○○○
    路61巷5 號前，趁停放在該處之小馬小客車租賃股份有限公
    司所有由德國籍甲○○○○ ○○○○○○ ○○○○ 持有使用之車牌號碼35
    57-MM 號自用小客車車門未鎖之際，徒手開啟左前車門入內
    竊取甲○○○○ ○○○○○○ ○○○○ 所有之外套2 件及特殊游標卡尺3
    把等物得手（市價合計約新臺幣6 萬1 千元），嗣因認該等
    竊得之物無用，復在上址附近將之丟棄。嗣於99年3 月21日
    上午9 時許，甲○○○○ ○○○○○○ ○○○○ 發覺遭竊而報警，員警在
    上開自用小客車左前車門外側把手採得可疑指紋1 枚，經送
    鑑驗後，證實與乙○○左手拇指指紋相符，而循線查悉上情
    。
二、案經臺北市政府警察局士林分局報告臺灣士林地方法院檢察
    署檢察官偵查起訴，並經本院改依簡式程序審理。
    理  由
一、按簡式審判程序之證據調查，不受第159 條第1 項之限制，
    刑事訴訟法第273 條之2 定有明文，是依上開規定，於行簡
    式審判程序之案件，被告以外之人於審判外之陳述，除有其
    他不得作為證據之法定事由外，應認具有證據能力。查本件
    如下引用被告以外之人於審判外之陳述，因本案採行簡式審
    判程序，復無其他不得做為證據之法定事由，揆諸首揭說明
    ，應認均具有證據能力，合先敘明。
二、前揭犯罪事實，業據被告乙○○於警偵詢、本院準備程序及
    審理時迭承不諱（參見偵卷第3 頁至第6 頁、第56頁至第57
    頁，本院卷第20頁、第22頁背面），核與被害人甲○○○○ ○○○○
    ○○ ○○○○ 於警詢時指述其放置在所持用之前揭自小客車內之
    夾克2 件及特殊游標卡尺3 把遭竊之被害情節相符（參見偵
    卷第10頁至第11頁）；又員警於受理被害人報案後，前往現
    場勘查，並在被害人上開自小客車左前車門外側把手上採得
    可疑指紋1 枚，經送鑑驗後，證實與乙○○指紋卡之左手拇
    指指紋相符乙節，亦有臺北市政府警察局士林分局刑案現場
    勘察報告1 份、現場勘察照片影本25幀及內政部警政署刑事
    警察局99年4 月19日刑紋字第0990045756號鑑定書1 份等件
    在卷可稽（附於偵卷第6 頁、第17頁至第32頁）。綜上事證
    參互析之，足認被告自白與事實相符，可以採信，本案事證
    至為明確，被告犯行堪以認定，應依法論科。
三、核被告乙○○所為，係犯刑法第320 條第1 項之竊盜罪。爰
    審酌被告曾有多次竊盜前科，有臺灣高等法院被告前案紀錄
    表在卷可稽，正值盛年卻不思循正當途徑獲取財物，反一再
    行竊他人財物，足認其品行不佳，並考量被告犯後一貫坦承
    犯行，然並未賠償被害人損失之犯後態度，並其犯罪之動機
    、目的、徒手開啟他人未鎖車輛之車門而行竊車內財物之手
    段、竊得財物之價值，兼衡其智識程度及生活狀況等一切情
    狀，量處如主文所示之刑，以示懲儆。公訴人具體求處被告
    有期徒刑1 年，固非無見，惟本院斟酌前開事項，認公訴人
    所求刑度尚嫌過重，併此指明。
四、公訴人雖以被告年富力強，遊手好閒，不思奮發正當營生，
    竟四處行竊維生，顯染有竊盜惡習，僅藉刑之執行無法徹底
    根絕劣行，請求依竊盜犯贓物犯保安處分條例第3 條第1 項
    規定，諭知於刑之執行前令入勞動場所強制工作等語。惟按
    18歲以上之竊盜犯，有犯罪之習慣者，得於刑之執行前，令
    入勞動場所強制工作，竊盜犯贓物犯保安處分條例第3 條第
    1 項固有明文，惟前開條例，於應執行之刑未達1 年以上者
    ，不適用之，此見同條例第2 條第4 項規定即明，本案被告
    犯行經本院量處有期徒刑8 月，已如前述，並無應執行刑達
    1 年以上之情形，依上開規定，自無適用竊盜犯贓物犯保安
    處分條例之規定，為被告應於刑之執行前令入勞動場所強制
    工作之宣告，公訴人此部分所請礙難准許，併此敘明。
據上論斷，應依刑事訴訟法第299 條第1 項前段、第273 條之1
第1 項，刑法第320 條第1 項，刑法施行法第1 條之1 ，判決如
主文。
本案經檢察官呂寧莉到庭執行職務。
中    華    民    國    99    年    6     月     28   日
                  刑事第一庭法  官  吳祚丞
以上正本證明與原本無異。
如不服本判決應於收受判決後10日內向本院提出上訴書狀，並應
敘述具體理由；其未敘述上訴理由者，應於上訴期間屆滿後20日
內向本院補提理由書（均須按他造當事人之人數附繕本）「切勿
逕送上級法院」。
                            書記官  丁梅芬
中    華    民    國    99    年    6     月     28   日
附錄論罪科刑法條：
刑法第320條第1項
意圖為自己或第三人不法之所有，而竊取他人之動產者，為竊盜
罪，處5  年以下有期徒刑、拘役或 5 百元以下罰金。

司法院資訊處製作；財團法人民間司法改革基金會備份。
